臺灣士林地方法院刑事判決
110年度審交易字第535號
公  訴  人  臺灣士林地方檢察署檢察官
被      告  李錦松



上列被告因過失傷害案件，經檢察官提起公訴（110年度偵字第9
637號），本院因被告於準備程序就被訴事實為有罪之陳述，裁
定進行簡式審判程序並判決如下：
    主  文
李錦松犯過失傷害罪，處有期徒刑貳月，如易科罰金，以新臺幣
壹仟元折算壹日。
    事實及理由
一、按簡式審判程序之證據調查，不受第159條第1項之限制，刑
    事訴訟法第273條之2定有明文，是於行簡式審判程序之案件
    ，被告以外之人於審判外之陳述，除有其他不得作為證據之
    法定事由外，應認具有證據能力。本件所援引被告李錦松以
    外之人於審判外之陳述，因本案採行簡式審判程序，復無其
    他不得作為證據之法定事由，依上說明，應認均有證據能力
    。
二、本件犯罪事實及證據，除均引用檢察官起訴書之記載（如附
    件）外，更正及補充如下：
  ㈠事實部分：檢察官起訴書犯罪事實欄一第13、14行關於 「（
    聽力受損合併暈眩）」之記載，應更正為「（聽力受損合併
    眩暈）」。
  ㈡證據部分補充：⒈被告李錦松於本院準備程序之自白。⒉公路
    監理電子閘門證號查詢汽車駕駛人資料。
三、論罪科刑：
  ㈠核被告李錦松所為，係犯刑法第284條前段之過失傷害罪。其
    於肇事後留在現場，於犯罪未被發現前，即主動向據報到場
    處理之員警陳明係其駕車肇事而受裁判，此有警方道路交通
    事故肇事人自首情形紀錄表（見北檢他卷第59頁）及現場照
    片（同上卷第67頁）存卷可考，合於自首要件，乃依刑法第
    62條前段之規定，減輕其刑。
  ㈡爰以行為人之責任為基礎，並審酌被告係左轉彎車，未讓直
    行車先行而貿然左轉，使告訴人彭子渝未及閃避而肇致本件
    事故，其大意輕率殊值非難，惟兼衡被告前無犯罪紀錄之素
    行，此有臺灣高等法院被告前案紀錄表附卷可按，其犯後始
    終坦認犯行，見有悔意之態度，且數次與告訴人試行和解，
    然雙方對和解金額無共識，未能達成和解，併考量告訴人受
    傷之程度、被告為專科畢業，現就讀EMBA之智識程度、已婚
    ，有3名成年子女，現於外商公司工作之家庭經濟與生活狀
    況等一切情狀，量處如主文所示之刑，併諭知易科罰金之折
    算標準，資為懲儆。
據上論結，應依刑事訴訟法第284條之1、第299條第1項前段、第
273條之1第1項、第310條之2、第454條第2項，刑法第284條前段
、第62條前段、第41條第1項前段，刑法施行法第1條之1第1項，
判決如主文。
本案經檢察官林彥均提起公訴，檢察官余秉甄、江玟萱到庭執行
職務。
中　　華　　民　　國　　110 　年　　11　　月　　2 　　日
                  刑事第九庭法  官  李冠宜
以上正本證明與原本無異。　　　　　　　　　
如不服本判決應於收受送達後20日內向本院提出上訴書狀，並應
敘述具體理由。其未敘述上訴理由者，應於上訴期間屆滿後20日
內向本院補提理由書（均須按他造當事人之人數附繕本）「切勿
逕送上級法院」。
因疫情而遲誤不變期間，得向法院聲請回復原狀。  
                            書記官  杜依玹
中　　華　　民　　國　　110 　年　　11　　月　　3 　　日
附錄：本案論罪科刑法條全文
中華民國刑法第284條
因過失傷害人者，處1年以下有期徒刑、拘役或10萬元以下罰金
；致重傷者，處3年以下有期徒刑、拘役或30萬元以下罰金。
附件：
臺灣士林地方檢察署檢察官起訴書
                                     110年度偵字第9637號
　　被　　　告　李錦松　男　58歲（民國00年0月00日生）
　　　　　　　　　　　　住臺北市○○區○○街000巷00○0號
　　　　　　　　　　　　居新北市○○區○○○路000號
　　　　　　　　　　　　國民身分證統一編號：Z000000000號
上列被告因過失傷害案件，已經偵查終結，認應提起公訴，茲將
犯罪事實及證據並所犯法條分敘如下：
　　　　犯罪事實
一、李錦松於民國109年5月17日凌晨0時7分許，駕駛車牌號碼00
    00-00號自用小客車，沿臺北市南港區市民大道7段由東往西
    方向行駛，行經該路段與向陽路交岔路口時，本應注意左轉
    車應禮讓直行車先行，而依當時情形，並無不能注意之情事
    ，竟疏未注意及此，即貿然左轉，適彭子渝騎乘車牌號碼00
    0-0000號普通重型機車，沿同路段對向車道行駛至該處，因
    閃避不及，彭子渝騎乘之上開機車車頭碰撞李錦松所駕駛上
    開車輛右側車身，致彭子渝人車倒地，因而受有右側創傷性
    顱內出血、左膝撕裂傷、上下唇多處擦傷、左眼眼眶部、左
    臉、右髖及右大腿挫傷、右下腹擦挫傷、頭部外傷併蜘蛛網
    膜下腔出血與眼眶骨骨折、左側脛骨平台骨折與左膝撕裂傷
    、臉部撕裂傷與口腔內挫傷、軀幹雙上肢與雙下肢瘀傷、眩
    暈症、腦震盪後症候群、右側性之內耳疾病（聽力受損合併
    暈眩）等傷害。李錦松於肇事後尚未被有偵查犯罪職權之公
    務員發覺前，向前往處理之警員坦承肇事，並接受裁判。
二、案經彭子渝訴由臺北市政府警察局南港分局報告臺灣臺北地
    方檢察署陳請臺灣高等檢察署檢察長核轉本署偵辦。
　　　　證據並所犯法條
一、證據清單及待證事實：
編號 證據名稱 待證事實 1 被告李錦松於警詢及偵查中之自白 被告坦承於上開時、地，駕駛上開自用小客車左轉時，因未禮讓直行車先行，致與告訴人彭子渝所騎乘之上開機車發生碰撞之事實。 2 告訴人彭子渝於警詢及偵查中之指訴 證明全部犯罪事實。 3 臺北市政府警察局南港分局南港分隊道路交通事故現場圖、補充資料表、調查報告表(一)、(二)、道路交通事故初步分析研判表各1份、談話紀錄表4份、現場及車損照片共17張、道路監視器翻攝照片4張 證明於上開時、地，被告駕駛上開自用小客車，左轉時未禮讓直行車先行，為本件交通事故肇事因素之事實。 4 三軍總醫院附設民眾診療服務處109年5月18日診斷證明書、臺北醫學大學附設醫院109年10月22日甲診字第22109號、第22110號診斷證明書（甲種）共3紙 證明告訴人因本件交通事故，而受有如犯罪事實欄所載傷害之事實。 
二、核被告李錦松所為，係犯刑法第284條前段之過失傷害罪嫌
    。又被告犯罪後，於該管公務員發覺前，留於肇事現場，並
    於警方前往處理時，自承為肇事人，此有臺北市政府警察局
    道路交通事故肇事人自首情形紀錄表1紙附卷可稽，請依刑
    法第62條前段規定，減輕其刑。
三、依刑事訴訟法第251條第1項提起公訴。
　　此　致
臺灣士林地方法院
中　　華　　民　　國　 110　　年　　6 　　月　　28　　日
　　　　　　　　　　　　　　檢　察　官 林  彥  均
本件正本證明與原本無異
中　　華　　民　　國　 110　　年　　7 　　月　　1 　　日
                            書　記　官 黃  麗  菁
所犯法條　　
中華民國刑法第284條
因過失傷害人者，處 1 年以下有期徒刑、拘役或 10 萬元以下
罰金；致重傷者，處 3 年以下有期徒刑、拘役或 30 萬元以下
罰金。